臺北高等行政法院判決　　　　　　　　　　　　　　八十九年度訴字第三三七一號
　　　　　　　　　　　　　　　.
　　原　　　告　甲○○
　　被　　　告　勞工保險局
　　代　表　人　廖碧英總經理.
　　訴訟代理人　乙○○
右當事人間因勞保事件，原告不服行政院勞工委員會中華民國八十九年十一月七日台
八十九勞訴字第四一五四五號訴願決定，提起行政訴訟。本院判決如左：
　　主  文
原告之訴駁回。
訴訟費用由原告負擔。
　　事  實
壹、事實概要：
  一、緣原告係台南縣西港鄉公所（下稱西港鄉公所）清潔隊員，自民國八十四年三
      月二日即已到職，依勞工保險條例第十一條之規定，台南縣西港鄉公所應於八
      十四年三月二日即為原告投保勞保及健保，惟因西港鄉公所承辦該業務人員疏
      未填報加保，遲至八十七年七月九日才為原告補辦加保，致原告勞工保險年資
      短少三年四個月又七天，使原告得請求勞保退休給付之權益嚴重受損，為彌補
      原告之損害，西港鄉公所遂向被告請求追溯原告勞工保險年資。案經被告審查
      ，以八十八年保承字第一○○九八七九號函略謂：「保險效力之開始或停止，
      均自應為通知之當日起算」為由，否准所請。
  二、西港鄉公所不服，向勞工保險監理委員會申請審議，遭以：「勞工保險局依規
      定受理其於是日加保生效，於法並無違誤；又該鄉公所竟長達三年均未查覺未
      申報劉君加保，顯有重大過失」為由駁回，西港鄉公所不服，提起訴願，亦遭
      駁回，原告遂依行政訴訟法第四條第三項規定，以利害關係人之地位，向本院
      提起行政訴訟。
貳、兩造聲明：
　一、原告聲明求為判決：
    (一)、訴願決定及原處分均撤銷。
    (二)、被告應准原告於八十四年三月二日到職日起加保生效。
　二、被告聲明求為判決：駁回原告之訴。
參、兩造之爭點：勞工保險之生效日應自何時起算？
一、原告主張之理由：
    原告於八十四年三月二日到職時，西港鄉公所確實按月扣繳勞保費。但因前承辦
    人員疏於填具勞工保險申報表函送勞保局，直至八十七年七月九日才補辦，然被
    告均有扣繳原告勞保費，即應加保。
二、被告主張之理由：
    本案西港鄉公所八十八年四月三十日致函被告，略以原告於八十四年三月二日到
    職，因承辦人員疏於填具勞工保險加保申報表，致原告勞工保險年資短少，申請
    追溯其勞工保險年資。經被告審查，該公所係八十七年七月九日始申報原告加保
    ，依上開條例及施行細則規定，原告之保險效力自是日起生效，被告否准追溯受
    理原告自八十四年三月二日加保生效，並無不法。
　　理  由
一、按「符合第六條規定之勞工，各投保單位應於其所屬勞工到職、入會、到訓．．
    ．之當日，列表通知保險人；其保險效力之開始或停止，均自應為通知之當日起
    算．．．。」「符合本條例第六條規定之勞工，各投保單位應於所屬勞工到職、
    入會、到訓之當日列表通知保險人者，其保險效力之開始，自投保單位將加保申
    報表送達保險人或郵寄之當日零時起算；．．．。」分別為勞工保險條例第十一
    條及同條例施行細則第十六條第一項所明定。該施行細則之規定，係經勞工保險
    條第七十七條所授權，為執行母法之細節性技術性事項加以規定，合乎立法意旨
    ，且未逾越母法之限度，本院自得予以援用。
二、原告係西港鄉公所清潔隊員，自民國八十四年三月二日即已到職，依勞工保險條
    例第十一條之規定，台南縣西港鄉公所應於八十四年三月二日即為原告投保勞保
    及健保，惟因西港鄉公所承辦該業務人員疏未填報加保，遲至八十七年七月九日
    才為原告補辦加保，致原告勞工保險年資短少三年四個月又七天，使原告得請求
    勞保退休給付之權益嚴重受損，為彌補原告之損害，西港鄉公所遂向被告請求追
    溯原告勞工保險年資。案經被告審查，以八十八年保承字第一○○九八七九號函
    ，否准所請，並無不合。西港鄉公所不服，循序提起訴願後，由原告以利害關係
    人之地位，提起本件行政訴訟，主張如事實欄所載。是本件所應審者，在於原告
    勞工保險之生效日應自何時起算？
三、按依前引勞工保險法規規定，各投保單位應於其所屬勞工到職之當日，列表通知
    保險人，其保險效力之開始，均自應為「通知」之當日起算；經查本件係因西港
    鄉公所承辦人員之疏失，於八十七年七月九日始申報原告加保，是以本件原告保
    險效力之開始，應自投保單位即西港鄉公所該申報加保日起算。至於西港鄉公所
    因內部疏失，致原告自到職日起均按月告繳勞保費卻未申報原告加保，核係屬原
    告與西港鄉公所間之糾紛，殊難以此為主張追溯之理由，原告請求自八十四年三
    月二日到職日加保生效，自屬無據。
四、從而，被告依首揭規定，否准西港鄉公所追溯原告保險年資之申請，並無不合。
    訴願決定遞予駁回，亦無違誤，均應予維持。本件原告之訴為無理由，應予駁回
    。
據上論結，本件原告之訴為無理由，爰依行政訴訟法第九十八條第三項前段，判決如
主文。
中　　華　　民　　國　　　九十一　　年　　　五　　　　月　　　三　　　　日
                              臺 北 高 等 行 政 法 院  第 五 庭
                                          審 判 長 法  官　劉介中
                                                   法  官　黃清光
                                                   法  官　帥嘉寶
右為正本係照原本作成。
如不服本判決，應於送達後二十日內，向本院提出上訴狀並表明上訴理由，如於本判
決宣示後送達前提起上訴者，應於判決送達後二十日內補提上訴理由書（須按他造人
數附繕本）。
中　　華　　民　　國　　　九十一　　年　　　五　　　　月　　　三　　　　日
　                                                 書記官  黃明和
